臺灣嘉義地方法院刑事判決
110年度金訴字第110號
公  訴  人  臺灣嘉義地方檢察署檢察官
被      告  蕭湐叡



上列被告因違反洗錢防制法等案件，經檢察官提起公訴（110年
度偵緝字第92號、110年度偵字第4371號），本院判決如下：
    主  文
蕭湐叡幫助犯洗錢防制法第十四條第一項之洗錢罪，處有期徒刑
拾月，併科罰金新臺幣陸萬元，罰金如易服勞役，以新臺幣壹仟
元折算壹日。未扣案之犯罪所得新臺幣伍仟元沒收，於全部或一
部不能沒收或不宜執行沒收時，追徵其價額。
    犯 罪 事 實
一、蕭湐叡可預見金融機構帳戶係個人理財之重要工具，關係個
    人財產、信用之表徵，如提供予缺乏信賴基礎之人使用，可
    能被作為詐欺取財不法用途，用以收受、提領詐欺取財不法
    所得，而隱匿詐欺取財犯罪所得之所在、去向，使實際進行
    詐欺取財行為之人難以追訴、查緝，仍基於縱所提供之金融
    帳戶被作為詐欺取財收受、提領不法所得之用，使不法所得
    之所在、去向遭到隱匿，亦不違背其本意之幫助詐欺取財、
    幫助洗錢之不確定故意，於民國109年1月10日15時許，以需
    帳戶領取薪資為由，在蔡富方址設雲林縣○○鎮○○路00○0號住
    處，向不知情之蔡富方，借用蔡富方所申設之中華郵政股份
    有限公司帳戶（帳號000-00000000000000號，下稱本案郵局
    帳戶）之提款卡(下稱本案提款卡)及密碼後，旋即在嘉義縣
    民雄鄉菁埔村貓世界公園(下稱貓世界公園)將本案提款卡及
    密碼交付朱峰政，再由朱峰政在嘉義縣鹿草鄉某處，以新台
    幣（下同）5,000元之代價出售予陳契閔，嗣陳契閔及其所
    屬詐欺集團成員取得本案提款卡及密碼後，共同意圖為自己
    不法之所有，於附表所示時間，以附表所示之方法詐騙吳韻
    華、李宥臻及周秉萱，致其等陷於錯誤，於附表所示時間匯
    款如附表所示之金額至本案郵局帳戶，旋遭提領一空，而掩
    飾、隱匿詐欺犯罪所得款項之實際去向。
二、案經李宥臻、周秉萱訴由雲林縣警察局北港分局報告臺灣雲
    林地方檢察署(下稱雲林地檢署)呈請臺灣高等檢察署臺南檢
    察分署令轉臺灣嘉義地方檢察署(下稱嘉義地檢署)檢察官偵
    查起訴。
    理  由
壹、證據能力之認定：
    按被告以外之人於審判外之言詞或書面陳述，除法律有規定
    者外，不得作為證據；次按被告以外之人於審判外之陳述，
    雖不符合刑事訴訟法第159條之1至第159條之4之規定，但經
    當事人於審判程序同意作為證據，法院審酌該言詞陳述或書
    面陳述作成時之情況，認為適當者，亦得為證據；當事人、
    代理人或辯護人於法院調查證據時，知有第159條第1項不得
    為證據之情形，而未於言詞辯論終結前聲明異議者，視為有
    前項之同意，刑事訴訟法第159條第1項及第159條之5分別定
    有明文。查本判決後述引用之被告以外之人於審判外之言詞
    陳述，檢察官、被告於本院準備程序均表示沒有意見而不予
    爭執（金訴卷一第244-245頁），且迄至言詞辯論終結前均
    未聲明異議，審酌上開證據資料製作時之情況，尚無違法不
    當及證明力明顯過低之瑕疵，本院認為以之作為證據應屬適
    當，依刑事訴訟法第159條之5規定，認該等證據均有證據能
    力。至於本判決所引用之非供述證據部分，與本案均有關連
    性，亦查無實施刑事訴訟程序之公務員以不法方式所取得之
    情形，依刑事訴訟法第158條之4之反面解釋，亦具有證據能
    力，合先敘明。　
貳、認定犯罪事實所憑之證據及理由：
一、訊據被告對其以需帳戶領取薪資為由，向蔡富方借用本案提
    款卡及密碼後，於貓世界公園將本案提款卡及密碼交付朱峰
    政，朱峰政再以5,000元之代價出售予陳契閔，及陳契閔與
    所屬詐欺集團成員取得本案提款卡及密碼後，於附表所示時
    間，以附表所示之方法詐騙吳韻華、李宥臻及周秉萱，致吳
    韻華、李宥臻及周秉萱於附表所示時間匯款如附表所示之金
    額至本案郵局帳戶，並遭提領一空等事實，業已坦承，惟否
    認有幫助詐欺及幫助洗錢之犯行，辯稱：其因需要薪資匯款
    向蔡富方借本案提款卡及密碼，朱峰政說需要提款卡匯款及
    領錢使用，領完錢就會歸還，其將本案提款卡及密碼交給朱
    峰政，起訴書附表案件都不是其所為，其不知道何人所為，
    也不知款項何人領取，其不認識被害人等語。
二、經查：　　
　㈠本案郵局帳戶為蔡富方所申辦，被告向蔡富方借用本案提款
    卡及密碼，並將本案提款卡及密碼交付朱峰政一情，此為被
    告於警詢、偵訊、本院訊問、準備程序、審理時所坦承(警
    卷第2-3頁、嘉義地檢署110年度偵緝字第92號卷【下稱偵緝
    卷】第5-6頁、金訴卷一第201、239-240、246頁、金訴卷二
    第35頁)，核與證人蔡富方於警詢、偵訊及本院審理時，及
    證人即同案被告朱峰政於偵訊及本院審理時之證述相符(警
    卷第10-11頁、雲林地檢署109年度偵字第7314號卷【下稱偵
    字7314號卷】第19頁、偵緝卷第43-44頁、金訴卷二第9-10
    、25-26頁)，上開事實堪以認定。
　㈡次查，朱峰政取得本案提款卡、密碼後，轉交予陳契閔，陳
    契閔及其所屬詐欺集團成員取得本案提款卡及密碼後，即共
    同意圖為自己不法之所有，於附表所示時間，以附表所示之
    方法詐騙吳韻華、李宥臻及周秉萱，致吳韻華、李宥臻及周
    秉萱陷於錯誤，於附表所示時間匯款如附表所示之金額至本
    案郵局帳戶，旋遭提領一空等事實，此為被告於本院準備程
    序時坦承(金訴卷一第354頁)，核與證人即同案被告朱峰政
    於警詢及本院審理時，及證人即被害人吳韻華、證人即告訴
    人李宥臻、周秉萱於警詢時之證述相符(警卷第25-27、31-3
    3、52-54、71-77頁、偵緝卷第43-44頁、金訴卷二第27頁)
    ，並有新北市政府警察局新莊分局新莊派出所(下稱新莊派
    出所)陳報單、新莊派出所受理各類案件紀錄表、彰化縣警
    察局彰化分局三家派出所(下稱三家派出所)陳報單、三家派
    出所受理各類案件紀錄表、三家派出所受理刑事案件報案三
    聯單、三家派出所受理詐騙帳戶通報警示簡便格式表、ATM
    虛擬帳號繳費截圖、臺北市政府警察局信義分局福德街派出
    所(下稱福德街派出所)陳報單、福德街派出所受理各類案件
    紀錄表、福德街派出所受理刑事案件報案三聯單、福德街派
    出所受理詐騙帳戶通報警示簡便格式表、證人蔡富方與被告
    之臉書即時通對話截圖、本案郵局帳戶交易明細、網路銀行
    轉帳證明各1份、金融機構聯防機制通報單、網路銀行轉帳
    證明截圖、LINE對話紀錄截圖各2份、內政部警政署反詐騙
    諮詢專線紀錄表3份附卷可稽(警卷第15-24、29、35-50、55
    、59-60、64-70、79-81、84-85、108-111頁)，上開事實亦
    可採信。
　㈢被告否認有幫助詐欺、幫助洗錢之犯行，並以前詞置辯，惟
    ：
　⒈按刑法上故意，分為直接故意與間接故意二種，間接故意係
    行為人對於構成犯罪事實，預見其有可能發生，乃予容認而
    聽任事情自然進展，終致發生犯罪結果，而以故意論。與直
    接故意係明知其行為必將造成構成要件事實之實現，而發生
    之結果乃行為人內心所努力追求者，尚有所區別(最高法院1
    10年度台上字第4958號判意旨參照)。
　⒉被告雖辯稱：其向蔡富方借用本案提款卡及密碼係用來領薪
    水跟轉帳使用等語，然被告就其有無利用本案郵局帳戶匯入
    薪水一情，於偵訊時稱：當時工作有薪水匯進來，只有1次
    （偵緝卷第6頁），嗣於本院準備程序稱：後來沒有匯款進
    去（金訴卷一第241頁），其後又改稱：109年1月6日第一筆
    3,000元是其當時的老闆匯進去的（金訴卷一第353頁），則
    被告就借用本案郵局帳戶後有無匯入薪資一情前後供述反覆
    ，其辯稱借用本案郵局帳戶匯入薪水而向蔡富方借用本案提
    款卡、密碼一情，顯然可疑；加以被告既係借用本案郵局帳
    戶作為匯入薪資之用，則對何人匯入，理當知悉，然其坦承
    無法說明所領取薪水之老闆名字(金訴卷一第240頁)，亦可
    證其所辯借用本案郵局帳戶匯入薪水一情，殊難憑採。
　⒊且被告就其向蔡富方借用本案提款卡之時間，於偵訊時稱：
    差不多是109年1月(偵緝卷第6頁)，後於本院準備程序時稱
    ：是起訴書所載之109年1月10日（金訴卷一第240頁），是1
    09年1月10日後才拿到提款卡(金訴卷一第472頁)；若依被告
    所述，其於109年1月10日向蔡富方借用本案提款卡，則其前
    揭供述109年1月6日匯入本案郵局帳戶之3,000元為給付其之
    薪水，即可存疑；被告雖辯稱：其有提早跟蔡富方約，其是
    1月10日才去向蔡富方拿提款卡(金訴卷一第472頁)，然據蔡
    富方證述：其與被告係遊戲星城online認識的網友（警卷第
    10頁），可見被告與蔡富方並無深交，在二人無特殊信任關
    係之下，被告要無可能未實際取得本案提款卡，即要求老闆
    將薪資匯入本案郵局帳戶，以此，益見被告所辯其借用本案
    提款卡作為匯入薪資之用，顯難採信。
　⒋況被告就其交付本案提款卡予朱峰政之時間，初於警詢時供
    稱：於109年1月10日19時許，朱峰政跟其約在貓世界公園，
    其將提款卡及密碼交付朱峰政（警卷第3頁），然被告供述
    於109年1月10日向蔡富方借用本案提款卡，已見前述，則其
    既為作為薪水匯入之用而借用本案提款卡，實難想像於借得
    當日即將本案提款卡轉借予朱峰政，是被告是否為作為匯入
    薪水而借用本案提款卡，確有可疑；被告嗣雖否認於109年1
    月10日借得提款卡當日即將本案提款卡及密碼轉交朱峰政，
    然其就本案提款卡取得與交付相隔之時間，始稱：隔了1個
    月(金訴卷一第352頁)，後稱：好像隔幾十天或半個月（金
    訴卷一第472頁），足見被告就取得、交付本案提款卡相隔
    之時間，供述反覆，已不合理；而對照被告於偵訊時稱：差
    不多109年1月向蔡富方借提款卡（偵緝卷第6頁），及本院
    準備程序時初始所述：是起訴書所載109年1月10日向蔡富方
    借提款卡（金訴卷一第240頁）；則不論被告取得與交付提
    款卡時間究係相隔幾十天、半個月或1個月，被告交付提款
    卡予朱峰政之時間當在109年1月15日之後(以被告最早可能
    取得本案提款卡時間109年1月1日，加計被告所述相隔半個
    月即15日交付計算)，然參被告與蔡富方之通訊截圖所示，
    蔡富方於109年1月14日傳送訊息稱：「還有為什麼會變成警
    示帳戶？那個你到底怎麼用」、「你是拿去給我亂用什麼？
    郵局說那是被人拿去用人頭帳戶才會這樣」（警卷第18頁）
    ，足見本案郵局帳戶至遲在109年1月14日即為警示帳戶，而
    本案郵局帳戶既係被告向蔡富方取得後交給朱峰政，再轉交
    陳契閔及所屬詐騙集團使用，則被告交付朱峰政，及朱峰政
    轉交予陳契閔之時間，理應在本案郵局帳戶成為警示帳戶之
    前，否則詐欺集團成員無從利用本案提款卡提領詐得款項；
    是以，由被告供述：109年1月向蔡富方借提款卡，交付朱峰
    政相隔幾十天、半個月或1個月等語，所推論之交付朱峰政
    本案提款卡時間均本案郵局帳戶成為警示帳戶之後，益可證
    其所述取得及交付本案提款卡時間，顯不可信。
　⒌參以被告辯稱：其向蔡富方借提款卡拿來領薪水跟轉帳，朱
    峰政說要拿本案提款卡去匯款及領錢使用（警卷第2-3頁）
    ，然被告既係出於領薪水之目的而向蔡富方借得本案提款卡
    ，卻又將之轉借予朱峰政，已不合理；況據證人朱峰政於偵
    訊時證述：被告把本案提款卡和密碼交給其，要其轉交給陳
    契閔，其把其弟和被告等人交付的提款卡及密碼轉交陳契閔
    ，讓他拿去交付給詐欺集團從事詐騙等語（偵緝卷第43-44
    頁），亦與被告所辯不符；雖朱峰政其後於本院審理時改口
    證稱：陳契閔說需要帳戶，但沒有說使用的用途，麻煩其幫
    他找人，他告知是要博弈使用的，沒有說要用來詐騙（金訴
    卷二第27頁），然不論朱峰政就陳契閔取得本案提款卡之目
    的為何，衡酌被告所述：跟朱峰政認識大約半年（偵緝卷第
    6頁），可信其與朱峰政並無深厚交情，乃其竟僅因朱峰政
    告知需要帳戶轉帳，即將向蔡富方所借得之本案提款卡轉交
    朱峰政，顯不合常理；況被告就其將本案提款卡交付朱峰政
    ，初雖否認取得5,000元報酬(金訴卷一第241頁)，後改稱：
    朱峰政有給其5,000元(金訴卷二第39頁)；衡情，金融帳戶
    之申辦，並非困難，若朱峰政確有轉帳之必要，自可自行申
    辦帳戶，實無需花費5,000元之代價向被告借用本案提款卡
    ，被告所辯朱峰政告知本案提款卡僅係單純匯款及領錢使用
    ，自可存疑。
　⒍又金融帳戶資料為現代社會個人財產之表彰，一般人對之均
    甚為重視，從而妥善保管並防止他人取得甚或任意使用；且
    金融帳戶常與財產犯罪有密切關聯，犯罪集團等不法份子經
    常利用他人存款帳戶作為取得他人財物及逃避追查之工具，
    而國內詐欺事件頻傳，詐欺犯罪之所以氾濫且難以破獲，主
    要原因在於詐欺集團先透過金融帳戶交易方式取得被害人之
    財產，再透過臨櫃或自動櫃員機提款方式提領現金，復層層
    轉遞，以製造金流斷點，使偵查單位無法追查詐騙所得之去
    向，此等犯罪之手法透過各種宣導管道及媒體報導，已為民
    眾普遍瞭解，稍有智識能力或社會經驗之人，自當知悉妥善
    保管金融帳戶以防止帳戶資料為他人取得作為犯罪工具，乃
    被告自蔡富方借得本案提款卡、密碼後，又隨意轉交朱峰政
    ，其所辯不知此行為足以讓詐欺行為人以本案郵局帳戶作為
    匯入詐騙款項之帳戶，顯難憑採，是被告就交付本案提款卡
    及密碼予朱峰政可能遭詐欺行為人用以從事詐欺取財及洗錢
    犯罪之用一事有所預見，且縱淪為幫助他人實施詐欺及洗錢
    犯罪之用，亦不違背其本意，與毫無犯罪認識純粹因受騙而
    交付之情形尚屬有別，則被告具有幫助他人犯詐欺取財罪及
    幫助洗錢之不確定故意，應堪認定。
　⒎綜合前述，本件事證明確，被告犯行堪予認定。　
三、論罪科刑：
  ㈠洗錢防制法所稱之洗錢行為，依第2條之規定，係指：意圖
    掩飾或隱匿特定犯罪所得來源，或使他人逃避刑事追訴，而
    移轉或變更特定犯罪所得；掩飾或隱匿特定犯罪所得之本
    質、來源、去向、所在、所有權、處分權或其他權益者；
    收受、持有或使用他人之特定犯罪所得。並於第14、15條規
    定其罰則，俾防範犯罪行為人藉製造資金流動軌跡斷點之手
    段，去化不法利得與犯罪間之聯結。申言之，洗錢防制法之
    立法目的，在於防範及制止因犯第3條所列之特定犯罪而取
    得或變得之財物或財產上利益及其孳息，藉由包含處置（即
    將特定犯罪所得直接予以移轉或變更）、分層化（即以迂迴
    層轉、化整為零之多層化包裝方式，掩飾或隱匿特定犯罪所
    得）及整合（即收受、持有或使用他人之特定犯罪所得，使
    之回流至正常金融體系，而得以合法利用享受）等各階段之
    洗錢行為，使其形式上轉換成為合法來源，以掩飾或切斷特
    定犯罪所得與犯罪之關聯性，以逃避追訴、處罰。又刑法第
    30條之幫助犯，係以行為人主觀上有幫助故意，客觀上有幫
    助行為，即對於犯罪與正犯有共同認識，而以幫助意思，對
    於正犯資以助力，但未參與實行犯罪之行為者。幫助犯之故
    意，除需有認識其行為足以幫助他人實現故意不法構成要件
    之幫助故意外，尚需具備幫助他人實現該特定不法構成要件
    之幫助既遂故意，惟行為人只要概略認識該特定犯罪之不法
    內涵即可，無庸過於瞭解正犯行為之細節或具體內容。此即
    學理上所謂幫助犯之「雙重故意」。金融帳戶乃個人理財工
    具，依我國現狀，申設金融帳戶並無任何特殊限制，且可於
    不同之金融機構申請多數帳戶使用，是依一般人之社會通念
    ，若見他人不以自己名義申請帳戶，反而收購或借用別人之
    金融帳戶以供使用，並要求提供提款卡及告知密碼，則提供
    金融帳戶者主觀上如認識該帳戶可能作為對方收受、提領特
    定犯罪所得使用，對方提領後會產生遮斷金流以逃避國家追
    訴、處罰之效果，仍基於幫助之犯意，而提供該帳戶之提款
    卡及密碼，以利洗錢實行，仍可成立一般洗錢罪之幫助犯（
    最高法院108年度台上大字第3101號裁定意旨參照）。
　㈡本件詐欺行為人利用被告提供之本案提款卡，向吳韻華、李
    宥臻、周秉萱施以詐騙手法，致吳韻華、李宥臻、周秉萱陷
    於錯誤而依指示匯款，被告所為固未直接實行詐欺取財、掩
    飾、隱匿犯罪所得之構成要件行為，惟其提供帳戶資料作為
    工具，對詐欺行為人遂行詐欺取財、掩飾或隱匿犯罪所得資
    以助力，利於詐欺取財及洗錢之實行。核被告所為，係犯刑
    法第30條第1項前段、第339條第1項之幫助詐欺取財罪、刑
    法第30條第1項前段、洗錢防制法第14條第1項之幫助洗錢罪
    。另本案無證據足以認定本案之詐欺行為人為三人以上共同
    所為，亦無證據證明被告知悉本案有三人以上參與，依罪疑
    唯輕原則，尚難認定被告所犯係幫助犯刑法第339條之4第1
    項第2款之三人以上共同詐欺取財罪，附此敘明。
　㈢被告以一提供本案提款卡之行為，幫助詐欺行為人詐取吳韻
    華、李宥臻、周秉萱之財物及隱匿詐欺取財罪所得之來源、
    去向，係以一行為觸犯數幫助詐欺取財罪及幫助洗錢罪，為
    想像競合犯，應依刑法第55條之規定，從法定刑較重之幫助
    洗錢罪處斷。被告基於幫助犯意而成立洗錢罪，依刑法第30
    條第2項規定按正犯之刑減輕之。
　㈣爰以行為人之責任為基礎，審酌被告提供本案提款卡、密碼
    幫助他人實施詐欺取財及洗錢犯罪，助長詐欺犯罪風氣猖獗
    ，破壞社會治安及金融秩序，所為實屬不該，惟其本身未實
    際參與詐欺取財及洗錢之犯行，可責難性較輕；再審酌被告
    犯後未坦承犯行，亦未與吳韻華、李宥臻、周秉萱達成和解
    ，賠償吳韻華、李宥臻、周秉萱所受之損害，態度難謂良好
    ；復參酌被告自述高中肄業之智識程度、未婚、從事貼磁磚
    工作、月薪約3萬餘元（金訴卷二第40頁）等一切情狀，量
    處如主文所示之刑，並就罰金刑部分諭知易服勞役之折算標
    準。　　
四、關於沒收：　　
　㈠按犯罪所得，屬於犯罪行為人者，沒收之。前2項之沒收，於
    全部或一部不能沒收或不宜執行沒收時，追徵其價額，刑法
    第38條之1第1項前段、第3項分別定有明文。所謂犯罪所得
    ，係指為了犯罪而取得之報酬或對價，及產自犯罪而獲得之
    利益或利潤；且基於澈底剝奪犯罪所得，以根絕犯罪誘因之
    意旨，利得沒收採總額原則，不問成本、利潤，均應沒收（
    刑法第38條之1立法理由參照）。查被告提供本案郵局帳戶
    取得之報酬為5,000元，為被告所坦承(金訴卷二第39頁)，
    其屬被告之犯罪所得，且未扣案，亦未實際合法發還被害人
    等，應依刑法第38條之1第1項前段、第3項之規定，予以宣
    告沒收，並於全部或一部不能沒收或不宜執行沒收時，追徵
    其價額。
　㈡被告所提供之本案提款卡，雖係供詐欺行為人為本案犯罪所
    用之物，然非被告所有，核與刑法第38條第2項規定不符，
    爰不予宣告沒收。
　㈢洗錢防制法第18條第1項固規定：「犯第14條之罪，其所移轉
    、變更、掩飾、隱匿、收受、取得、持有、使用之財物或財
    產上利益，沒收之；犯第15條之罪，其所收受、持有、使用
    之財物或財產上利益，亦同。」此一規定採取義務沒收主義
    ，只要合於前述規定，法院即應為相關沒收之諭知，然該洗
    錢行為之標的是否限於行為人所有者始得宣告沒收，法無明
    文，實務上一向認為倘法條並未規定「不問屬於犯罪行為人
    與否均沒收」時，自仍以屬於被告所有者為限，始應予沒收
    。參諸最高法院100年度台上字第5026號判決：「毒品危害
    防制條例第19條第1項關於沒收之規定，固採義務沒收主義
    ，凡犯同條例第4條至第9條、第12條、第13條或第14條第1
    項、第2項之罪者，其供犯罪所用或因犯罪所得之財物，均
    應諭知沒收。但該法條並未規定『不問屬於犯罪行為人與否』
    ，均沒收之，自仍以屬於被告所有者為限，始應予以沒收。
    」之意旨，本院認洗錢防制法未規定「不問屬於犯罪行為人
    與否」，宜從有利被告之認定。本案吳韻華、李宥臻、周秉
    萱匯入本案郵局帳戶之款項，旋遭提出，非被告所有，亦非
    被告實際掌控中，則被告就上開存入本案郵局帳戶之款項，
    不具所有權及事實上處分權，依法無從對其加以宣告沒收，
    附此說明。
據上論斷，應依刑事訴訟法第299條第1項前段，洗錢防制法第14
條第1項，刑法第11條前段、第30條第1項前段、第2項、第339條
第1項、第55條、第42條第3項、第38條之1第1項前段、第3項，
刑法施行法第1條之1第1項，判決如主文。
本案經檢察官陳美君提起公訴、檢察官徐鈺婷到庭執行職務。
中　　華　　民　　國　　111 　年　　10　　月　　20　　日
                     刑事第一庭 審判長 法 官  王慧娟
                                   　　法 官  余珈瑢
                                   　　法 官  林富郎
以上正本證明與原本無異。
如不服本判決應於收受判決後20日內向本院提出上訴書狀，並應
敘述具體理由；其未敘述上訴理由者，應於上訴期間屆滿後20日
內向本院補提理由書（均須按他造當事人之人數附繕本）「切勿
逕送上級法院」。告訴人或被害人如對於本判決不服者，應具備
理由請求檢察官上訴，其上訴期間之計算係以檢察官收受判決正
本之日期為準。　　
中　　華　　民　　國　　111 　年　　10　　月　　20　　日
                                      書記官　陳雪鈴

【附錄本案論罪科刑法條全文】
中華民國刑法第339條
意圖為自己或第三人不法之所有，以詐術使人將本人或第三人之
物交付者，處5年以下有期徒刑、拘役或科或併科50萬元以下罰
金。
以前項方法得財產上不法之利益或使第三人得之者，亦同。前二
項之未遂犯罰之。

洗錢防制法第2條
本法所稱洗錢，指下列行為：
一、意圖掩飾或隱匿特定犯罪所得來源，或使他人逃避刑事追訴
    ，而移轉或變更特定犯罪所得。
二、掩飾或隱匿特定犯罪所得之本質、來源、去向、所在、所有
    權、處分權或其他權益者。
三、收受、持有或使用他人之特定犯罪所得。
洗錢防制法第14條第1項
有第二條各款所列洗錢行為者，處7年以下有期徒刑，併科新臺
幣5百萬元以下罰金。

附表
編號 被害人 詐騙時間 詐騙方式 匯款時間 匯款金額 1 吳韻華 109年1月9日14時10分前某時 詐欺集圑成員透過網路交友軟體Sweet Ring認識吳韻華，再向吳韻華佯稱可透過其購買歐元賺取價差云云。 109年1月11日2時25分許 10,000元     109年1月11日14時22分許 8,000元     109年1月11日18時34分許 8,000元     109年1月11日20時23分許 15,000元     109年1月11日20時44分許 14,000元     109年1月11日21時28分許 20,000元     109年1月12日00時46分許 10,000元     109年1月12日00時59分許 10,000元     109年1月12日12時49分許 30,000元     109年1月12日14時53分許 20,000元     109年1月12日22時23分許 9,985元     109年1月13日22時12分許 10,000元 2 李宥臻 (提出告訴) 109年1月13日13時36分前某時 詐欺集圑成員透過網路交友軟體Sweet Ring認識李宥臻，再向李宥臻佯稱有代操外匯之方法，需繳納代操費用始能將獲利領出云云。 109年1月13日22時2分許 18,000元 3 周秉萱 (提出告訴) 108年12月15日22時許 詐欺集圑成員透過網路交友軟體Sweet Ring認識周秉萱，再向周秉萱佯稱有代操外匯之方法，需繳納手續費、跨國費及補足標準匯率額度等為由始能將獲利領出云云。 109年1月11日17時45分許 128,900元     109年1月11日17時58分許 100元